臺灣臺南地方法院刑事判決
110年度訴字第1244號
公  訴  人  臺灣臺南地方檢察署檢察官
被      告  許全利



選任辯護人  李耿誠律師（法扶律師）
上列被告因違反毒品危害防制條例案件，經檢察官提起公訴（11
0年度偵字第19227號），本院判決如下：
    主  文
許全利犯如附表一所示之罪，共參罪，均累犯，各處如附表一所
示之刑。應執行有期徒刑參年。
扣案如附表二編號二、四至六所示之物，均沒收；未扣案犯罪所
得新臺幣參仟伍佰元沒收，於全部或一部不能沒收或不宜執行沒
收時，追徵其價額。
    犯罪事實
一、許全利知悉甲基安非他命係毒品危害防制條例第2條第2項第2
    款所規定之第二級毒品，不得非法持有、販賣，竟基於販賣
    第二級毒品以營利之犯意，於附表一所示之時間、地點，以
    附表一所示之方式，販賣甲基安非他命給任棋鋐2次、許佑
    陞1次。嗣經警持本院法官核發之搜索票，於民國110年9月13
    日5時55分許，至許全利位於臺南市○○區○○路0段000巷00弄0
    00號住處執行搜索，扣得如附表二所示之物，始悉上情。
二、案經臺南市政府警察局刑事警察大隊報告臺灣臺南地方檢察
    署檢察官偵查起訴。
    理  由
一、本案下列所引之供述證據，檢察官、被告許全利及其辯護人
    於本院依法調查上開證據之過程中，均已明瞭其內容而足以
    判斷有無刑事訴訟法第159條第1項不得為證據之情事，而於
    本院準備程序及本案言詞辯論程序就相關事證之證據能力均
    未聲明異議，本院審酌該等證據作成時之情況，並無違法取
    證或其他瑕疵，認為適於作為本案認定事實之依據，該等供
    述證據自得為本案之證據使用。其餘引用之非供述證據，均
    與本案犯罪待證事實具有證據關聯性，且無證據證明有何違
    法取證之情事，並經本院於審理期日依法踐行調查證據程序
    ，亦得為本案之證據使用。
二、認定犯罪事實所憑之證據及理由：
  ㈠上開犯罪事實，業據被告於警詢、偵查、本院審理時均坦承
    不諱，核與證人即購毒者任棋鋐、許佑陞於警詢、偵查中之
    證述情節相符，並有本院110年聲監字第121號通訊監察書暨
    電話附表（警卷第53至55頁）、本院110年聲監續字第201 
    號通訊監察書暨電話附表（警卷第57至59頁）、本院110年
    聲監續字第280號通訊監察書暨電話附表（警卷第61至63頁
    ）、本院110年聲監續字第347號通訊監察書暨電話附表（警
    卷第65至67頁）、本院110年聲監續字第427號通訊監察書暨
    電話附表（警卷第69至71頁）、本院110年聲監續字第528號
    通訊監察書暨電話附表（警卷第73至75頁）、本院110 年9
    月7日南院武刑凱110聲監可字第154、155號函（警卷第77至
    78頁）、本院110年聲搜字第931號搜索票（警卷第87頁）、
    臺南市政府警察局刑事警察大隊搜索扣押筆錄暨扣押物品目
    錄表（警卷第89至92頁）、扣押物品收據（警卷第93頁）各
    1份、臺南市政府警察局刑事警察大隊調取票聲請書3份（偵
    卷第211至215頁）、臺南市政府警察局刑事警察大隊110年
    度保管字第2060號扣押物品清單（偵卷第221頁）、110年度
    安保字第680號扣押物品清單（偵卷第223頁）各1份、扣案
    甲基安非他命照片2張（偵卷第225頁）、任棋鋐之指認犯罪
    嫌疑人紀錄表（警卷第123至125頁）、行動電話0000000000
    號之電信門號申登基本資料（警卷第127頁）、被告與任棋
    鋐之通訊監察譯文（警卷第129至131頁）、許佑陞之指認犯
    罪嫌疑人紀錄表（警卷第159至161頁）、行動電話00000000
    00號之電信門號申登基本資料（警卷第163頁）、被告與許
    佑陞之通訊監察譯文（警卷第165至171頁）、110年度南院
    保管字第723號扣押物品清單（本院卷第29頁）各1份附卷可
    佐，並有如附表二編號2、4至6所示之物扣案足憑，足見被
    告上開任意性自白與事實相符，堪以採信。
  ㈡按販賣毒品之行為，係行為人基於營利目的，販入或賣出毒
    品，販賣毒品者，主觀上須有營利之意圖，且客觀上有販賣
    之行為，即足構成，至於實際是否獲利，則非所問。而買賣
    乃雙向行為，不論係起因於賣家兜售，或買家求購，其態樣
    本不限於以既有現存物品為交易，毒品亦然。在毒品流通網
    絡，基於規避查緝風險、節約囤貨成本等考量，遇有買毒要
    約，常於議妥數量、價金，始對外洽購，至於就供己身施用
    之部分，一併加購，再行賣予買家，均屬尋常可見之買賣類
    型，是以有償提供毒品者，除非別有客觀之特別情事，可資
    證明確係合資、代購或引介者等出於非圖利之意思外，本諸
    毒品危害防制條例遏止毒害漫流之立法宗旨，皆認出於營利
    。本案被告於上開時、地，交付任棋鋐、許佑陞甲基安非他
    命並收取價金，其行為外觀上已合於販賣毒品犯行之構成要
    件。參以取得毒品之成本需費不貲，販毒之行為極具風險，
    則被告在與任棋鋐、許佑陞無特別深厚或親密交情下，自無
    同價、同量轉讓毒品自負風險之理，足認被告前開販賣毒品
    犯行，無非欲從中賺取價差或量差，主觀上確有販賣毒品營
    利之不法意圖，亦堪認定。
  ㈢綜上所述，本案事證明確，被告上開販賣第二級毒品犯行，
    均堪認定，應予依法論科。
三、論罪科刑：
  ㈠核被告所為，均係犯毒品危害防制條例第4條第2項之販賣第
    二級毒品罪。被告因販賣甲基安非他命而持有甲基安非他命
    之低度行為，為其販賣之高度行為所吸收，均不另論罪。被
    告所犯上開3罪，犯意有別，行為互殊，應予分論併罰。
  ㈡刑之加重、減輕事由：
　⒈按依司法院釋字第775號解釋解釋文及理由意旨，係指構成累
    犯者，不分情節，一律加重最低本刑，於不符合刑法第59條
    所定要件之情形下，致生行為人所受之刑罰超過其所應負擔
    罪責之個案，不符罪刑相當原則、比例原則。於此範圍內，
    在刑法第47條第1項修正前，為避免發生上述罪刑不相當的
    情形，法院就該個案應裁量是否加重最低本刑。依此，該解
    釋係指個案應量處最低法定刑、又無法適用刑法第59條規定
    減輕之情形，法院應依此解釋意旨裁量不予加重最低本刑，
    並非指前案為同性質之案件始有累犯加重之適用（最高法院
    109年度台上字第518號、第296號判決意旨參照）。查被告
    前因販賣毒品等案件，經法院定應執行有期徒刑6年確定，
    又因施用毒品案件，經法院定應執行有期徒刑5月確定，前
    開案件接續執行，於106年5月5日縮短刑期假釋出監，所餘
    刑期付保護管束，至108年7月18日保護管束期滿，未經撤銷
    假釋，其未執行之刑以已執行論而執行完畢等情，有臺灣高
    等法院被告前案紀錄表1份附卷可查。從而，被告於有期徒
    刑執行完畢後，5年以內故意再犯本案有期徒刑以上之刑之
    各罪，均構成累犯。被告既因販賣毒品等案件，經法院判處
    罪刑確定並執行完畢，其理應產生警惕作用，返回社會後能
    因此自我控管，不再觸犯有期徒刑以上之罪。然被告卻於有
    期徒刑執行完畢後5年內，故意再犯本案各罪，足見被告有
    其特別惡性，且前罪之徒刑執行毫無成效，其對於刑罰之反
    應力顯然薄弱，又本案並無適用刑法第59條規定減輕其刑之
    情形，亦無加重最低法定刑有罪刑不相當之情形，故認有必
    要依刑法第47條第1項之規定，均加重其刑。
　⒉被告對於本案販賣毒品犯行，於偵查及審判中均自白犯罪，
    業如前述，爰依毒品危害防制條例第17條第2項之規定，均
    減輕其刑。
　⒊被告於警詢、偵查中供稱其毒品來源為梁育銘（綽號「玉米
    」）。經本院函詢臺南市政府警察局刑事警察大隊，該大隊
    函覆：本案業於110年11月4日經本大隊以南市警刑大偵四字
    第1100605481號刑事案件報告書移送臺灣臺南地方檢察署（
    重股）偵辦，並於110年12月7日經南檢文重110年度偵字第2
    3623號起訴書起訴在案，有臺南市政府警察局刑事警察大隊
    111年2月23日南市警刑大偵四字第1110098874號函暨所附刑
    事案件報告書及臺灣臺南地方檢察署檢察官110年度偵字第2
    3623號起訴書各1份在卷可參（本院卷第91至109頁）。觀之
    前開刑事案件報告書、起訴書，員警確實是經被告指認毒品
    上游，因而循線溯源查獲梁育銘於110年4月22日、同年5月1
    3日販賣甲基安非他命給被告之犯行（至於梁育銘其餘販賣
    甲基安非他命給被告之犯行，時序均在被告本案犯行後，爰
    不另贅述），足認檢警有因被告供出毒品來源，因而查獲其
    他正犯，爰依毒品危害防制條例第17條第1項規定，均減輕
    其刑。
　⒋被告辯護人雖請求依刑法第59條酌減其刑等語。惟按刑法第5
    9條之酌量減輕其刑，必須犯罪另有其特殊之原因與環境等
    等，在客觀上足以引起一般同情，認為即予宣告法定最低刑
    期猶嫌過重者，始有適用。質言之，法院依該條為裁判上減
    輕其刑者，應審酌是否符合相當性及比例原則等條件，始為
    適當；又刑法第59條所規定之酌量減輕其刑，係裁判上之減
    輕，必以犯罪之情狀可憫恕，認為宣告法定最低度之刑猶嫌
    過重者，始有其適用。如別有法定減輕之事由，應先依法定
    減輕事由減輕其刑後，科以最低刑度，猶嫌過重時，始得為
    之；若有2種以上法定減輕事由，仍應先依法定減輕事由遞
    減其刑後，科以最低刑度，猶嫌過重時，始得再依刑法第59
    條規定酌減其刑（最高法院99年度台上字第5999號判決意旨
    參照）。查被告販賣之第二級毒品，對於國民身心健康及社
    會治安影響非輕，且依本案卷證資料，亦無被告係因特殊原
    因或環境，迫於無奈始為販賣第二級毒品犯行，在客觀上尚
    不足以引起一般同情。況且，被告本案販賣第二級毒品犯行
    ，經依毒品危害防制條例第17條第2項、毒品危害防制條例
    第17條第1項予以減輕後之法定刑度，已無宣告法定最低刑
    期後，仍有情輕法重之情形，當無適用刑法第59條酌減其刑
    之必要，是被告辯護人上開請求，礙難准許。
　⒌綜上所述，被告本案犯行，均有刑法第47條第1項之加重事由
    ，毒品危害防制條例第17條第2項、毒品危害防制條例第17
    條第1項之減輕事由，均應依刑法第71條第1項、第70條規定
    ，先加後減，減輕其刑部分並遞減之。
  ㈢爰審酌被告知悉毒品具有成癮性及濫用性，戕害身體健康甚
    鉅，為政府法律禁止及取締流通之違禁物，國家對於查緝毒
    品之相關禁令甚嚴，且甲基安非他命為政府列管之第二級毒
    品，不得非法販賣，仍為圖私利，基於營利之意圖而販賣甲
    基安非他命，所為危及治安和社會秩序匪淺；惟念其犯後始
    終坦認犯行，態度尚可；參以被告販賣毒品之交易次數、金
    額、數量；兼衡被告自陳教育程度為國中畢業，職業為拆模
    ，月收入約新臺幣（下同）3萬多元，與父母、3個女兒同住
    ，大女兒即將國中畢業，另外2個女兒現就讀國小（本院卷
    第153頁）等一切情狀，分別量處如主文所示之刑。又本院
    審酌被告所犯均係販賣第二級毒品罪，其犯罪類型、態樣、
    侵害法益及犯罪時間相近、行為動機相似，責任非難之重複
    程度較高，兼衡被告違反之嚴重性及所犯數罪整體非難評價
    ，定其應執行刑如主文所示。
四、沒收：
　㈠扣案附表二編號2、4至6所示之物，為被告犯本案販賣第二級
    毒品犯行之用，業據其於本院供述明確（本院卷第54頁），
    爰依毒品危害防制條例第19條第1項規定，不問屬於犯罪行
    為人與否，宣告沒收。
　㈡被告販賣甲基安非他命收取之價金3,500元，為其犯罪所得，
    雖未扣案，仍應依刑法第38條之1第1項前段、第3項宣告沒
    收，並諭知於全部或一部不能沒收或不宜執行沒收時，追徵
    其價額。
　㈢扣案附表二編號1、3、7至9所示之物，業據被告於本院供稱
    均為供自己施用毒品所用或與本案無關等語（本院卷第54頁
    ），且無證據證明該等扣案物與被告本案犯行相關，爰均不
    於本案宣告沒收，併予說明。
據上論斷，應依刑事訴訟法第299條第1項前段，判決如主文。
本案經檢察官粟威穆提起公訴，檢察官紀芊宇到庭執行職務。
中　　華　　民　　國　　111 　年　　4 　　月　　26　　日
                  刑事第十一庭  審判長法　官　陳淑勤
                                      法  官  周宛瑩
                                      法  官  張郁昇
以上正本證明與原本無異。
如不服本判決應於收受本判決後20日內向本院提出上訴書狀，並
應敘述具體理由。其未敘述上訴理由者，應於上訴期間屆滿後20
日內向本院補提理由書狀（均須按他造當事人之人數附繕本）「
切勿逕送上級法院」。 
　　　　　　　　　　　　　　　　    　書記官　陳冠盈
中　　華　　民　　國　　111 　年　　4 　　月　　26　　日
附錄本案論罪科刑法條：
毒品危害防制條例第4條
製造、運輸、販賣第一級毒品者，處死刑或無期徒刑；處無期徒
刑者，得併科新臺幣3千萬元以下罰金。
製造、運輸、販賣第二級毒品者，處無期徒刑或10年以上有期徒
刑，得併科新臺幣1千5百萬元以下罰金。
製造、運輸、販賣第三級毒品者，處7年以上有期徒刑，得併科
新臺幣1千萬元以下罰金。
製造、運輸、販賣第四級毒品者，處5年以上12年以下有期徒刑
，得併科新臺幣5百萬元以下罰金。
製造、運輸、販賣專供製造或施用毒品之器具者，處1年以上7年
以下有期徒刑，得併科新臺幣1百50萬元以下罰金。
前五項之未遂犯罰之。
【附表一：】
編號 購毒者 交易時間 （民國） 交易地點 交易方式、毒品種類、數量、價金 （新臺幣） 所犯罪名、宣告刑 1 任棋鋐 110年4月24日15時50分許 臺南市安南區公學路4段2巷旁的水圳溝最底部 許全利以其持用之門號0000000000號行動電話與任棋鋐聯繫後，於左揭時、地，交付甲基安非他命1包給任棋鋐，並收取500元。 許全利犯販賣第二級毒品罪，累犯，處有期徒刑貳年捌月。 2 許佑陞 110年4月24日18時30分許 許全利住處（臺南市○○區○○路0段000巷00弄000號）旁之籃球場 許全利以其持用之門號0000000000號行動電話與許佑陞聯繫後，於左揭時、地，交付甲基安非他命1包給許佑陞，並收取1,000元。 許全利犯販賣第二級毒品罪，累犯，處有期徒刑貳年玖月。 3 任棋鋐 110年5月15日17時40分許 許全利住處（臺南市○○區○○路0段000巷00弄000號） 許全利以其持用之門號0000000000號行動電話與任棋鋐聯繫後，於左揭時、地，交付甲基安非他命1包給任棋鋐，並收取2,000元。 許全利犯販賣第二級毒品罪，累犯，處有期徒刑貳年玖月。 
【附表二：】
編號 品名 數量 備註 1 甲基安非他命 1包（含袋重0.94公克）  2 SAMSUNG智慧型手機 手機門號0000000000（含SIM卡1張） 1支 IMEI1：000000000000000 IMEI2：000000000000000 3 SAMSUNG平板（無SIM卡）  1臺  4 電子磅秤 1臺  5 分裝袋 2袋  6 勺子 2支  7 殘渣袋 11包  8 吸食器 1組  9 玻璃球 10個